臺灣高等法院刑事判決
108年度上訴字第4074號
上  訴  人  
即  被  告  陳猷儀



選任辯護人  劉政杰律師(法扶律師)                      
上列上訴人因毒品危害防制條例案件，不服臺灣桃園地方法院10
6年度訴字第4號，中華民國108年8月27日第一審判決（起訴案號
：臺灣桃園地方檢察署105年度偵字第13806號，及移送併辦：10
8年度偵字第747號），提起上訴，本院判決如下：
    主  文
上訴駁回。
    事  實
一、陳猷儀基於販賣第一級毒品海洛因以營利之犯意，於民國10
    2年2月3日15時8分許、18時9分許，經傅從芳先後兩次撥打
    陳猷儀所使用門號0000000000號（原判決誤載為000000000
    號，應予更正）行動電話與之聯絡，雙方確認購買海洛因之
    價格、數量後，陳猷儀於同日18時52分後之某時，抵達傅從
    芳在桃園市○○區○○路0段000巷00弄00號傅氏宗祠斜前方之貨
    櫃屋住處，販賣不詳數量價值新臺幣（下同）1,000元之第
    一級毒品海洛因予傅從芳而完成交易。
二、案經檢察官分案偵辦後提起公訴。　　
    理  由
壹、程序部分
一、按刑事訴訟法第三百條規定有罪判決，得就起訴之犯罪事實
    ，變更檢察官所引應適用之法條者，係指法院在事實同一之
    範圍內，不變更起訴之犯罪事實，亦即在不擴張、減縮或變
    更原訴之原則下，於不妨害基本社會事實同一之範圍內，得
    自由認定事實，適用法律。惟若法院審理後所認定之事實，
    與檢察官原先起訴之事實，二者之基本社會事實不同者，即
    無適用上述規定逕行變更起訴法條改判之餘地。又「第一級
    毒品海洛因」與「第二級毒品甲基安非他命」，係屬二種成
    分完全不同之毒品，其毒品分級亦互異；而「販賣海洛因」
    ，與「販賣甲基安非他命」，雖同屬販賣行為，但所販賣之
    標的（即毒品種類）既屬有異，其販賣行為之重要核心內容
    與行為之法律評價均有不同，自難認其基本社會事實相同（
    最高法院104 年度台上字第1775號刑事判決意旨參照）。經
    查，檢察官前以被告於102年2月3日下午6時9分46秒後之某
    時，在桃園市○○區○○路0段000巷00弄00號，以1,000元之價
    格，販賣甲基安非他命予傅從芳，涉犯毒品危害防制條例第
    4條第2項之販賣第二級毒品罪而提起公訴，經臺灣桃園地方
    法院以103年度訴字第522號判決以不能證明被告所販賣的是
    甲基安非他命而諭知無罪，並就涉嫌販賣第一級毒品海洛因
    部分請檢察官另行偵辦，檢察官上訴後，經本院以104年度
    上訴字第957號判決認為被告所犯仍不足證明係販賣第二級
    毒品甲基安非他命，且販賣第一級毒品與販賣第二級毒品之
    基本事實難謂同一，無法變更起訴法條而為審理，故駁回檢
    察官上訴（下稱前案），並就被告涉嫌販賣第一級毒品海洛
    因部分請檢察官另行偵辦。檢察官乃將被告涉嫌販賣第一級
    毒品部分另行分案偵辦並起訴（即本案）。本案與前案之犯
    罪事實既不相同，即不受前案既判力效力所及，而得為實體
    判決。辯護人以同一事件經判決確定為由主張應給予被告免
    訴判決，容有誤會。
二、證據能力
    本判決認定事實所引用之供述及非供述證據，並無證據證明
    係公務員違背法定程序所取得，且經檢察官同意有證據能力
    ，上訴人即被告陳猷儀（下稱被告）及其選任辯護人對供述
    證據之證據能力，除認為證人傅從芳於警詢之證述無證據能
    力外（詳後述），其餘無意見，非供述證據均同意有證據能
    力（見本院卷第162至163頁），本院審酌該等證據資料製作
    時之情況，亦無違法不當及證明力明顯過低之瑕疵，認作為
    證據應屬適當，依刑事訴訟法第158條之4反面解釋及第159
    條至第159條之5規定，均有證據能力。至於被告及其辯護人
    主張證人傅從芳之警詢為被告以外之人於審判外陳述而無證
    據能力，因本院並未以之作為認定被告有罪之證據，故不贅
    論傅從芳警詢之證述有無證據能力。
貳、實體部分
一、認定犯罪事實所憑之證據及理由
    訊據被告固坦承於102年2月3日18時52分過後不久有與傅從
    芳進行毒品交易，然矢口否認有何販賣海洛因與傅從芳之犯
    行，辯稱：當天跟傅從芳通電話時我人在林口等著買毒品，
    那時候還在提藥，傅從芳打電話說他要海洛因，我跟她說回
    去再說。當天後來我是到了李耀龍在桃園市○○區○○路0段000
    巷0號的住處，傅從芳過來李耀龍家，碰面時我就跟傅從芳
    表明我沒有海洛因，只有（甲基）安非他命，後來傅從芳也
    以1,000元向我購買甲基安非他命，當天賣的是甲基安非他
    命，不是海洛因云云。選任辯護人為被告辯護稱：證人傅從
    芳於警詢、偵查中證稱是幫朋友買海洛因，是透過李耀龍向
    被告購買等語，但證人李耀龍於偵查及審理時均證稱沒有見
    過被告賣海洛因等語，足證證人傅從芳所述向被告購買海洛
    因乙節並非事實，且傅從芳自己並未施用海洛因，被告一再
    稱當日販賣給傅從芳的是甲基安非他命，而不是海洛因，通
    聯譯文亦無法確認兩人見面後所交付的毒品是海洛因，又無
    其他補強證據，應為無罪諭知等語。經查：
  ㈠證人即購毒者傅從芳於偵查中證稱：也有跟魷魚（即被告)買
    過海洛因，是因為別人託我幫他買的。（檢察官提示102年2
    月3日上午8時24分以下6通監察譯文）當天我只有向魷魚買
    到海洛因，地點是在我住家門口，毒品是魷魚送過來給我的
    ，我有拿1千元給魷魚。這次買海洛因是幫「小劉」買的等
    語（見102年度他字第3677號卷第21頁）；於原審審理時證
    稱：102年2月3日那天我有一個叫「小劉」的朋友要海洛因
    ，要我幫他想辦法弄到海洛因，因為被告說他有辦法跟朋友
    調。對話中提到「癢的兩張」，兩張指2千元，「癢的」指
    海洛因，「軟的1張」是指1千元的海洛因，「硬的」是指安
    非他命等語（見原審訴字卷二第87頁至第94頁，至於有關證
    述是否交易成功一節，另詳後述），佐以如附表各編號所示
    當日之通訊監察譯文（原始出處見102年度他字第3677號卷
    第14至15頁），依附表編號1之通訊監察譯文內容，傅從芳
    因朋友需要海洛因，被告未接電話，於102年2月3日交易當
    日上午先打電話給李耀龍，希望透過李耀龍找到陳猷儀等情
    ，此亦經傅從芳於原審審理時證述明確（見原審訴字卷二第
    92頁）；之後於同日，傅從芳與被告本人聯繫上，附表編號
    3同日15時8分之通訊監察譯文內容中，傅從芳先直接向被告
    表示要「兩張癢的」，被告回答「好啦，我在台北，好啦，
    等下回去就可以了啦」，之後在同日18時9分附表編號4之通
    訊監察譯文內容中再次與被告確認交易內容為「軟的一張」
    ，甚至於該次對話中，傅從芳還特別向被告強調「軟的一張
    就好，硬的不要，硬的我還有」，被告亦供承傅從芳當日於
    電話內確實講到要跟我買海洛因及數量，顯見被告與傅從芳
    當日最終確實係以1,000元之海洛因為交易內容。辯護人雖
    為被告辯護稱：通訊監察譯文內容中提到「癢的」，與一般
    海洛因暗語不同等語。但使用暗語之目的在於避免直接提及
    不欲人知之內容，故使用之語彙重在雙方相互知悉，不以精
    準用字為必要。關於附表編號3通訊監察譯文中「癢的」指
    海洛因一節，除據證人傅從芳證述明確外（見原審訴字卷二
    第90頁），依證人傅從芳與被告於同日稍後之附表編號4通
    訊監察譯文所示，證人傅從芳有再次確認交易標的是「軟的
    1張」，且證人傅從芳亦證稱是指1千元的海洛因（見原審訴
    字卷二第90頁），被告亦坦言兩人當日於電話內確實講到買
    海洛因及數量等語（見本院卷第160頁），足認彼等聯絡交
    易之物為海洛因無誤，辯護人前開質疑並不足採。
　㈡關於當日是否有交易海洛因成功乙節，證人傅從芳於102年7
    月8日偵查中證稱：當天我只有向魷魚（即被告)買到海洛因
    ，地點是在我住家門口，毒品是魷魚送過來給我的，我有拿
    1千元給魷魚等語明確（見102年度他字第3677號卷第21頁）
    ；於108年8月6日原審審理時，於辯護人主詰問時，證人傅
    從芳起初雖證稱：他們（應指被告及傅從芳之友人）沒有進
    去我家，我沒有出去，最後有沒有交易成功我不知道等語（
    見原審訴字卷二第88頁至第89頁），但於檢察官針對本次海
    洛因交易有無成功一事行反詰問時，先答稱「我現在都忘記
    了，我沒有記得很清楚，那麼久的事情了。」，檢察官遂提
    示證人於102年7月8日調查站所作筆錄詰問證人，證人傅從
    芳證稱：我在調查局的回答沒有說謊，當天有成功跟被告完
    成交易之後，再將海洛因轉交給「小劉」等語（見原審訴字
    卷二第91頁至第92頁）。考量本案案發日距傅從芳於原審到
    庭作證已時隔六年半之久，就部分事實記憶不清應屬常情，
    佐以附表編號6之通訊監察譯文及基地台位置所示，被告確
    實於102年2月3日18時52分51秒時，抵達桃園市楊梅區，並
    主動打電話給傅從芳，表示「到了」，被告亦供承當日有與
    傅從芳見面且有交易毒品，但卻從未提及過當日曾與傅從芳
    之友人見面。倘如被告所稱身上無海洛因可供交易，被告大
    可直接在電話中拒絕傅從芳購買海洛因之要約即可，何須大
    費周章特地前往與傅從芳見面，足認證人傅從芳於偵查時及
    審理時檢察官反詰問時所述當日兩人見面後完成海洛因之交
    易等情，應堪採信，於原審審理時雖一度證稱是由友人與被
    告交易，不清楚有無交易成功乙節，與證人傅從芳於偵查時
    之證述及被告本人之供述均不相符，難引為對被告有利之認
    定。至於被告尚辯稱：需求海洛因吸食之人不可能從早等到
    晚，附表編號3通話當時我人在林口等著買毒品提藥，傅從
    芳打電話來，我敷衍他說回去再說，最後兩人見面，我沒有
    海洛因，只有賣甲基安非他命給傅從芳云云，但依附表編號
    3該通譯文所示，當傅從芳向被告表示要「兩張癢的」，被
    告並未拒絕，甚至回答「等下回去就可以了啦」，又依附表
    編號4之通話時間及內容，被告與傅從芳二人猶於當日18時9
    分於電話中再次確認海洛因之數量暨價格，最後並實際赴約
    見面，均與被告所辯敷衍之說不符而無法採信。
  ㈢被告雖辯稱：我自己只有施用甲基安非他命，不曾用過海洛
    因，也沒有海洛因可以賣給傅從芳。當天與傅從芳是在李耀
    龍家見面，兩人見面後，我就跟傅從芳表明我沒有海洛因，
    只有（甲基）安非他命，後來傅從芳也以1,000元向我購買
    甲基安非他命，當天賣的是甲基安非他命，不是海洛因云云
    。惟查：
　⒈自附表編號6之通訊監察譯文內容可知，傅從芳於本案後2日
    即102年2月5日撥打電話給被告要購買毒品時，被告詢問傅
    從芳要「男的」、「女的」，而暗語「男的」是指（甲基）
    安非他命，「女的」是指海洛因，亦據證人傅從芳於原審審
    理時證述甚明（見原審訴字卷二第93頁）。被告在傅從芳表
    明「我要兩張」時，第一反應是反問傅從芳「男的女的？」
    ，甚至在傅從芳未理解其暗語意義之時，又以「軟的硬的？
    」與傅從芳確認，雙方確認完交易客體後是「硬的」（甲基
    ）安非他命，被告出言提醒傅從芳「對阿。問你男的女的，
    下次不要講那麼清楚。」倘若真如被告所辯稱其只有在賣甲
    基安非他命，與傅從芳之間僅交易過甲基安非他命云云，則
    傅從芳表示要兩張毒品時，被告應可馬上理解傅從芳所指便
    是兩張數量的甲基安非他命，當下只需表示同意與否即可，
    但被告卻是再次向傅從芳確認其所稱的「兩張」，是指海洛
    因抑或甲基安非他命，顯見被告與傅從芳間並非僅有買賣過
    甲基安非他命而已。且證人傅從芳於偵查及審理時從未證述
    102年2月3日係向被告購得甲基安非他命，參諸如附表所示1
    02年2月3日當日之通訊監察譯文，亦無提及以甲基安非他命
    為交易標的之情，甚至證人傅從芳電話中還強調「硬的不要
    ，硬的我還有」，故被告辯稱當天賣的是甲基安非他命，不
    是海洛因，難以採信。
　⒉被告又辯稱：當天與傅從芳應是在李耀龍家見面，賣甲基安
    非他命給她云云，但查證人李耀龍於偵查中證稱：「（檢察
    官問：被告稱當時他有在你家與傅從芳說他沒有軟的，只有
    硬的，是否聽到此事？）我沒有印象有這件事（見105年度
    偵字第13806號卷第43頁）；於原審審理時證稱：傅從芳家
    住在我家附近，走路大概5分鐘而已，沒有很遠，但是詳細
    的地址我不知道。我沒有聽過、也沒看過傅從芳跟被告拿海
    洛因，而傅從芳自己沒有用海洛因，也沒聽說傅從芳有幫朋
    友拿過海洛因。至於被告從我認識他以來，他所販賣的毒品
    就安非他命而已，其他沒有看過；102年2月3日晚間6時52分
    這時間我在家，但傅從芳跟被告交易毒品時我不在，我在家
    裡面，我有看過一兩次在我家門口交易安非他命，但傅從芳
    不會跟我講什麼，傅從芳跟被告交易毒品時我也不可能每一
    次都在場等語（見原審訴字卷一第143頁至第145頁反面）。
    證人李耀龍於本案交易當下既未在場見證交易經過，即無從
    憑其證詞而認為被告所辯當天是在李耀龍家賣甲基安非他命
    給傅從芳一事可採，是證人李耀龍所證被告僅販賣甲基安非
    他命而已，傅從芳自己沒用海洛因，也沒聽說過幫朋友買過
    海洛因等情，充其量僅為其個人所知或意見，無法據為有利
    於被告之認定。辯護人雖以傅從芳稱透過李耀龍幫朋友向被
    告購買海洛因，與李耀龍稱被告沒賣過海洛因之證詞不符，
    足認傅從芳所證不實等語，但依附表通訊監察譯文所示，當
    天傅從芳雖先聯繫李耀龍，欲透過李耀龍找到被告，但之後
    電話聯繫均是由傅從芳本人與被告聯繫，李耀龍於本案交易
    當下未在場，故而辯護人此節主張亦無可採。
　⒊至於辯護人為被告辯護稱：依據傅從芳的尿液檢驗報告沒有
    嗎啡代謝，足認傅從芳並未施用海洛因，且傅從芳雖稱為人
    代購，但究係為何人代購，前後所述不符，認證人傅從芳之
    證述有瑕疵且無補強證據可佐，難以採信。但查證人傅從芳
    於偵查及審理時均證稱當日係替「小劉」代購等語（見102
    年度他字第3677號卷第21頁，原審訴字卷二第88頁以下），
    且與附表編號1之譯文內容所示欲找被告而聯繫李耀龍時提
    及「我朋友要軟的」等語相符，之後電話聯繫均是由傅從芳
    本人與被告聯繫，證人傅從芳於偵查及審理時也均稱最終兩
    人見面後交易毒品海洛因，被告也坦承當日兩人見面並交易
    毒品（但稱是交易甲基安非他命），至於證人傅從芳取得毒
    品後有無轉交友人，乃證人傅從芳與該友人間之事，無礙於
    被告當日販賣海洛因給傅從芳之事實認定。又本件毒品交易
    時間為102年2月3日，但傅從芳係於102年7月8日到案後採驗
    尿液並於同年月19日送驗，有法務部調查局鑑定書在卷可參
    （見102年偵字第18146號卷第31頁），縱然依該鑑定書所示
    傅從芳之尿液檢驗結果呈嗎啡陰性反應，但與本案交易時間
    相隔數月，自不足以憑該尿液檢驗結果推翻前開被告販賣海
    洛因之事證。
　㈣販賣第一級毒品係嚴重違法行為，無法公然為之，有其獨特
    販售通路及管道，本無公定價格，並可任意分裝、增減其份
    量，每次買賣之價量，可能隨時依雙方關係之深淺、資力、
    需求程度及對行情之認知、貨源是否充裕、查緝是否嚴密等
    等，為各種不同之風險評估、機動調整而異其標準，非可一
    概而論，買受毒品之人通常亦難以探知販毒者賺取利潤幾何
    。是販賣毒品之利得，除販毒者就每次販入或賣出之毒品價
    格、數量及純度等項，俱臻詳記載成本利得並明確供述外，
    委難察得實情。然因毒品非但對個人身心戕害甚鉅，對社會
    秩序亦潛藏有高度危險，治安機關對於販賣毒品之犯罪行為
    ，莫不嚴加查緝，各傳播媒體對於政府大力掃毒之決心與行
    動亦再三報導，致毒品取得不易，物稀價昂，苟無利可圖，
    自無甘冒刑事訴追風險而將價格昂貴、取得不易之毒品無端
    供應他人之理。查被告雖否認交付給傅從芳之毒品為海洛因
    ，但對於兩人間係基於買賣關係而交付毒品一事，被告與證
    人傅從芳所述一致，依社會通念對於買賣之認知當有別於無
    償之贈與，復稽以上開說明，被告主觀上具有營利之意圖，
    應可認定。
　㈤綜上所述，本件事證明確，被告販賣第一級毒品海洛因之犯
    行堪以認定，應依法論科。　　　
二、論罪
  ㈠核被告所為，係犯毒品危害防制條例第4條第1項之販賣第一
    級毒品罪。被告持有第一級毒品海洛因之低度行為，應為販
    賣之高度行為所吸收，不另論罪。臺灣桃園地方檢察署檢察
    官以108年度偵字第747號案移送併辦部分，與起訴之105年
    度偵字第13806號案之犯罪事實相同，本院自應併予審理。
  ㈡被告曾因違反毒品危害防制條例案件，經臺灣桃園地方法院
    以99年度壢簡字第643號判決判處有期徒刑6月確定，於100
    年10月17日執行完畢，此有本院被告前案紀錄表在卷可稽，
    被告於有期徒刑執行完畢之5年內，故意再犯本件有期徒刑
    以上之罪，為累犯（並參照最高法院104年度第6次刑事庭會
    議決議）。審酌被告所犯之前案與本件均屬毒品性質之犯罪
    ，可見被告對於刑罰反應力薄弱，並依司法院釋字第775號
    解釋意旨為整體評價裁量後，尚不生過度評價之疑慮，是除
    所犯販賣第一級毒品罪法定本刑為死刑或無期徒刑依法不得
    加重外，就上開罪名之罰金刑部分，依刑法第47條第1項之
    規定加重其刑。
  ㈢按刑法第59條之酌量減輕其刑，以犯罪之情狀，在客觀上足
    以引起一般同情，認為宣告法定最低刑期，猶嫌過重者，即
    有其適用。而販賣第一級毒品罪之法定刑為死刑或無期徒刑
    ，其中，死刑乃剝奪人生命之刑罰，為刑罰中之最；無期徒
    刑則限制人身自由無所期限，對受刑人而言，精神折磨至甚
    。然刑罰本旨重在教化，並以卹刑為原則，宣告之刑，當應
    符合社會普遍認知之公平正義，與國民對於法律之感情（最
    高法院96年度台上字第2093號判決意旨參照）。又同為販賣
    第一級毒品之人，其原因、動機不一，犯罪情節未必盡同，
    或有大盤毒梟者，亦有中、小盤之分，甚或僅止於吸毒者同
    儕間為求互通有無之有償轉讓者亦有之，其販賣行為所造成
    危害社會之程度自屬有異，法律科處此類犯罪所設之法定最
    低本刑卻同為無期徒刑，不可謂為不重。查本案被告販賣海
    洛因以營利之行為，固戕害國民健康、助長施用毒品惡習，
    所為俱無足取，然其等販賣海洛因之數量及犯罪所得，難認
    屬黑市毒品交易之上游，其等犯罪情節、惡性尚難與大量運
    輸、販賣毒品之大盤毒梟相提併論，即令處以最低刑度即無
    期徒刑而禁錮終身，仍有情輕法重之感，為符合刑罰之相當
    性，爰就被告前開所犯之罪依刑法第59條規定，予以酌減其
    刑，且其刑有加重及減輕事由，除前述依法不得加重部分外
    ，應先加後減之。另被告於偵查及審理時始終否認有何販賣
    第一級毒品海洛因之犯行，核與毒品危害防制條例第17條第
    2項規定之要件未符，是自無毒品危害防制條例第17條第2項
    減刑規定之適用，附此敘明。
三、駁回上訴之理由　　　　　　　　
    原審以被告犯行事證明確，適用毒品危害防制條例第4條第1
    項、第19條第1項，刑法第11條、第47條第1項、第59條、第
    38條第4項，第38條之1第1項前段、第3項等規定，以被告犯
    販賣第一級毒品罪，並依累犯規定就法定刑為罰金刑部分加
    重其刑，復因其犯罪情節情輕法重而依刑法第59條酌減其刑
    ，並審酌被告漠視法令規範，助長毒品流竄，使購買者因此
    身陷毒海而難以自拔，對社會風氣產生不良影響，兼衡被告
    於偵審中始終避重就輕，未見反省之意，犯後態度難認良好
    ，另參酌被告之教育程度、家庭生活狀況等一切情狀，量處
    有期徒刑16年，並就犯罪所得及供犯罪所用之行動電話及SI
    M卡諭知沒收及追徵，核其認事用法及量刑均無不當，應予
    維持。被告上訴意旨否認販賣海洛因，辯稱當日與傅從芳見
    面後，實際交易之毒品為甲基安非他命等語，並無可採，理
    由均已詳述如前，本件上訴為無理由，應予駁回。
據上論斷，應依刑事訴訟法第368條，判決如主文。
本案經檢察官曾柏涵提起公訴，檢察官林劭燁移送併辦，檢察官
滕治平到庭執行職務。
中　　華　　民　　國　 109　　年　　3 　　月　　24　　日
                  刑事第六庭  審判長法　官  劉方慈
                                    法　官  朱嘉川
                                    法　官  許曉微
以上正本證明與原本無異。
如不服本判決，應於收受送達後20日內向本院提出上訴書狀，其
未敘述上訴之理由者並得於提起上訴後20日內向本院補提理由書
（均須按他造當事人之人數附繕本）「切勿逕送上級法院」。
                                    書記官  徐仁豐
中　　華　　民　　國　　109 　年　　3 　　月　　24　　日
附錄：本案論罪科刑法條全文
毒品危害防制條例第4條
製造、運輸、販賣第一級毒品者，處死刑或無期徒刑；處無期徒
刑者，得併科新臺幣 2 千萬元以下罰金。
製造、運輸、販賣第二級毒品者，處無期徒刑或 7 年以上有期
徒刑，得併科新臺幣 1 千萬元以下罰金。
製造、運輸、販賣第三級毒品者，處 7 年以上有期徒刑，得併
科新臺幣 7 百萬元以下罰金。
製造、運輸、販賣第四級毒品者，處 5 年以上 12 年以下有期
徒刑，得併科新臺幣 3 百萬元以下罰金。
製造、運輸、販賣專供製造或施用毒品之器具者，處 1 年以上7
 年以下有期徒刑，得併科新臺幣 1 百萬元以下罰金。
前五項之未遂犯罰之。
附表  （詳見102年度他字第3677號卷第14頁至第15頁）
編號 通話時間 發話方（手機號碼） 收話方（手機號碼） 通聯內容 基地台位置 1 102 年2 月3日8 時24分    傅從芳（0000000000）     李耀龍（0000000000）  （前略）  傅：我朋友要軟的，他電話有通沒人接阿。  李：我不曉得。  傅：你昨天幾點跟他碰面啊？  李：有啊，他早上才走的啊，快六點才走的啊。  傅：我找他看看啦。李：可能睡著了啦。傅：OK。 桃園市○○區○○路00號4樓頂 2 102年2月3日13時9分    傅從芳（0000000000）     陳猷儀（0000000000） 短訊內容：魷魚哥（指被告陳猷儀）：有急事找你。 桃園市○○區○○○街00號7樓頂 3 102 時2 月3日15時8分     傅從芳（0000000000）     陳猷儀（0000000000） 陳：晚一點，晚一點喔。傅：兩張癢的。 陳：好啦，我在臺北，好啦，等一下回去就可以了啦。 傅：恩。 新北市○○區○○路0段000 號10樓之1 4 102 年2 月3日18時9分     傅從芳（0000000000）    陳猷儀（0000000000） 陳：喂。傅：魷魚哥喔。陳：我到埔心了，我等一下就上去了。 傅：軟的一張。 陳：跟之前一樣是不是？傅：軟的一張就好。 陳：一張？ 傅：軟的一張就好，硬的不要，硬的我還有。 桃園市○○區○○街00號7樓頂 5 102 年2 月3日18時52分    陳猷儀（0000000000）    傅從芳（0000000000） 傅：喂。 陳：到了。 傅：好。 桃園市○○區○○路00號4樓頂 6 102 年2 月5日11時16 分    傅從芳（0000000000）    陳猷儀（0000000000） 傅：魷魚喔，我阿芳拉。陳：恩。 傅：我要兩張。 陳：男的女的？ 傅：不是這個什麼男的女的？ 陳：什麼東西啊？ 傅：我說我要兩張啦。陳：對啊，硬的軟的啊？傅：硬的。 陳：對啊，問你男的女的，下次不要講那麼清楚。我現在回我家了。傅：你現在回你家了？好我等一下上去。 桃園市○○區○○路00號4樓頂